# 质保金计提方法

提问人：aodebao 时间：2022-01-14 11:16:21
陈版主，请教如下：
工程类企业，项目数量众多，按单一项目收入的既定比例计提质保金，并在质保期内冲销结转，存在较大难度。质保期在1-3年，平均 2 年。
以下简化计提方法，是否合适或其他改进方法：
（ 1 ）按照当期收入的固定比例（如X%）计提年末预计负债，期初余额扣减本期质保费用实际发生额后，与前述计算的期末应当保有的余额相比较，对差额进行补提或者冲销。（ 2 ）考虑质保期平均 2 年，故根据最近几年的质保费率发生情况，以判断（ 1 ）中X%确定的充分性。质保费率=当期实际发生的质保费用÷（（上期收入+当期收入）÷2）计算

回答人：chenyiwei
质保金属于会计估计问题，某一种具体方法的适用性关键是它的结果能否代表对该事项的最终结果基于当时可获得的信息作出的最佳估计。建议分析以往历史数据和同行业数据，以及预计的变化情况等，合理确定上述方法计算的结果是否与最终结果接近，以及符合对未来发展变化的预期。根据重要性原则和成本效益原则最终确定处理方案，再履行必要的企业内部审批决策程序后，作为会计估计确定下来。